【裁判字號】    98,交聲,3588
【裁判日期】    990131
【裁判案由】    違反道路交通管理處罰條例聲明異議
【裁判全文】
臺灣桃園地方法院交通事件裁定        98年度交聲字第3588號
原處分機關  交通部公路總局新竹區監理所
異  議  人
即受處分人  甲○○
上列異議人即受處分人因違反道路交通管理處罰條例案件，對於
交通部公路總局新竹區監理所民國98年7 月22日壢監裁字第裁53
-DB0000000號違反道路交通管理事件裁決書所為處分，聲明異議
，本院裁定如下：
    主  文
異議駁回。
    理  由
一、原處分意旨略以：異議人即受處分人甲○○於民國98年1 月
    25日下午3 時47分，駕駛車號2578-FR 號自用小客車，行經
    桃園縣龍潭鄉○○路與十一份路口前，經警方臨檢執行取締
    酒後駕車勤務，測得其吐氣所含酒精濃度達每公升0.79毫克
    ，已超過規定標準，乃當場舉發，並填製桃園縣政府警察局
    桃警局交字第DB0000000 號舉發違反道路交通管理事件通知
    單，限於98年2 月20日前至原處分機關即交通部公路總局新
    竹區監理所到案聽候裁決，嗣異議人未於應到案期限前提出
    申訴，經原處分機關認異議人確有駕駛汽車經測試檢定酒精
    濃度超過規定標準之違規事實，乃於98年7 月22日以壢監裁
    字第裁53-DB0000000號裁決書，依道路交通管理處罰條例第
    35條第1 項第1 款、第24條第1 項第2 款，以及違反道路交
    通管理事件統一裁罰基準表之規定，裁處罰鍰新臺幣（下同
    ）49,500元、吊扣駕駛執照12個月、施以道路交通安全講習
    等語。
二、聲明異議意旨略以：異議人於上揭時、地酒後駕車為警製單
    舉發違規，前於98年2 、3 月間至監理所繳清罰鍰結案時，
    經櫃臺人員告以無須先行繳納罰鍰，待刑事案件確定後再為
    裁處，嗣監理機關於98年7 月22日以前開裁決書裁處異議人
    罰鍰、吊扣駕駛執照，異議人乃前往監理所欲繳納罰鍰、繳
    送駕駛執照，惟經櫃臺人員再度以相同理由要求異議人待法
    院判決確定後再行繳納罰鍰、吊扣駕駛執照，詎異議人於98
    年12月初前往監理所欲繳納罰鍰時，始知駕駛執照業經吊銷
    ，對異議人顯失公平，為此爰聲明異議，請求撤銷原處分等
    語。
三、按違反道路交通管理事件統一裁罰基準及處理細則第5 條規
    定，處理違反道路交通管理事件，有關文書送達之程序，依
    行政程序法之規定。又按「送達，於應受送達人之住居所、
    事務所或營業所為之；但在行政機關辦公處所或他處會晤應
    受送達人時，得於會晤處所為之。」、「於應送達處所不獲
    會晤應受送達人時，得將文書付與有辨別事理能力之同居人
    、受雇人或應送達處所之接收郵件人員。」、「送達，不能
    依前2 條規定為之者，得將文書寄存送達地之地方自治或警
    察機關，並作送達通知書兩份，一份黏貼於應受送達人住居
    所、事務所、營業所或其就業處所門首，另一份交由鄰居轉
    交或置於該送達處所信箱或其他適當位置，以為送達。」、
    「前項情形，由郵政機關為送達者，得將文書寄存於送達地
    之郵政機關。」，行政程序法第72條第1 項、第73條第1 項
    、第74條第1 項、第2 項分別定有明文。準此，行政程序法
    第74條第1 項規定之寄存送達，因未準用民事訴訟法第 138
    條第2 項規定，自應於寄存送達當日即生送達之效力。次按
    受處分人，不服道路交通管理處罰條例第8 條主管機關所為
    之處罰，得於接到裁決書之翌日起20日內，向管轄地方法院
    聲明異議，道路交通管理處罰條例第87條第1 項定有明文。
    又交通法庭認聲明異議不合法律上之程式或其異議權已經喪
    失者，應以裁定駁回之，但其不合法律上之程式可補正者，
    應先定期命為補正，逾期不補正者，即予駁回，復為道路交
    通案件處理辦法第18條所明定。
四、經查：異議人即受處分人甲○○因違反道路交通管理處罰條
    例案件，經原處分機關即交通部公路總局新竹區監理所於98
    年7 月22日以壢監裁字第裁53-DB0000000號裁決書裁處罰鍰
    49,500元、吊扣駕駛執照12個月，並施以道路交通安全講習
    在案。嗣原處分機關將上開裁決書交由郵務機關送達至異議
    人位於桃園縣龍潭鄉○○村○○街34號之戶籍地，因不獲會
    晤其本人，亦不能將該裁決書交付予其有辨別事理能力之同
    居人或受雇人，乃於98年7 月29日將上開裁決書寄存於該地
    之郵政機關即三林郵局，並分別作2 份送達通知書，其中 1
    份黏貼於異議人前揭住所門首，另1 份置於異議人住所之信
    箱，以為送達，有原處分機關送達證書影本、本件裁決書各
    1 紙在卷足憑。依前揭說明，本件上開裁決書業經寄存送達
    程序於98年7 月29日合法送達，從而異議人之20日異議期間
    ，應自送達之翌日即98年7 月30日起算，並依法院訴訟當事
    人在途期間標準第2 條第1 款規定，扣除在途期間1 日，至
    98年8 月19日即已屆滿（該期間之末日並非星期日或例假日
    ）。嗣異議人卻遲至98年12月15日始向本院交通法庭聲明異
    議，有該聲明異議狀所蓋收狀日期戳記附卷可按，其異議期
    間已逾20日之法定期間，顯然不合法律上之程式，且屬無從
    補正之事項，揆諸前揭說明，自應將異議人之異議駁回。
五、據上論斷，應依道路交通管理處罰條例第87條第2 項、道路
    交通案件處理辦法第18條，裁定如主文。
中    華    民    國    99    年    1     月    31    日
                  交通法庭  法  官  劉淑玲
如不服本裁定，應於送達後5日內，向本院提出抗告狀。
                            書記官  許婉茹
中    華    民    國    99    年    2     月    3     日

司法院資訊處製作；財團法人民間司法改革基金會備份。
